臺灣新竹地方法院民事小額判決  
110年度竹小字第364號
原      告  陳家斌  

被      告  李曉昀  

上列當事人間請求損害賠償事件，經原告提起刑事附帶民事訴訟
，由本院刑事庭裁定移送前來（110年度附民字第169號），本院
於民國110年11月1日辯論終結，判決如下：
    主      文
被告應給付原告新臺幣壹萬元，及自民國一一○年四月十三日起
至清償日止，按週年利率百分之五計算之利息。
原告其餘之訴駁回。
訴訟費用由被告負擔百分之十，餘由原告負擔。
本判決原告勝訴部分得假執行。
    事實及理由
一、原告主張：訴外人田靖雯與原告於民國109年9月16日14時10
    分許，在新竹市○○區○○路0段0號魚中魚水族寵物館前停車場
    處，因與被告發生行車糾紛，被告之友人即訴外人鄭嘉銘見
    狀，當場與被告向田靖雯、原告理論，惟被告與田靖雯因一
    言不合，田靖雯、被告各基於傷害身體之犯意，徒手相互毆
    打，原告見狀後加入田靖雯與田靖雯共同基於傷害被告身體
    之犯意聯絡，與被告相互毆打（下稱系爭事故），致原告受
    有前胸、後背多處抓擦傷等傷害（下稱系爭傷害），原告為
    因系爭傷害不能工作期間受有請假1 個月之薪資損失8萬元
    ，且原告身心受有相當之痛苦，併請求精神慰撫金2萬元，
    上開金額共計10萬元。又被告上開不法行為，業經本院刑事
    庭以110年度原訴字第10號刑事判決判處有罪在案，被告應
    負損害賠償責任，爰依侵權行為之法律關係提起本件訴訟，
    請求被告如數賠償等語。並聲明：被告應給付原告10萬元。
二、被告則以：原告並未舉證證明有2個月無法工作，本案刑事
    判決記載原告於案發時並無工作，且依原告之傷勢，不需要
    休息1個月等語置辯。並聲明：原告之訴駁回。
三、得心證之理由：
  ㈠本件就原告主張因系爭事故受有系爭傷害之事實，業經本院
    刑事庭以110年度原訴字第10號刑事判決被告犯傷害罪，處
    拘役50日，嗣該案被告田靖雯及本件原告不服提起上訴，又
    經臺灣高等法院110年度原上訴第85號刑事判決上訴駁回而
    告確定等情，有本院刑事判決正本及高院刑事判決列印資料
    附卷可稽，而被告並不爭執，堪認屬實。
　㈡按因故意或過失不法侵害他人之權利者，負損害賠償責任；
    不法侵害他人之身體或健康者，對於被害人因此喪失或減少
    勞動能力或增加生活上之需要時，應負損害賠償責任；不法
    侵害他人之身體、健康，被害人雖非財產上之損害，亦得請
    求賠償相當之金額，民法第184條第1項前段、第193 條、第
    195 條第1項定有明文。經查，被告前揭故意行為，侵害原
    告身體健康之事實，已如上述，而被告之不法行為與原告所
    受身體傷害間，亦有相當之因果關係，則被告自應就其故意
    行為負損害賠償責任。是原告本於前揭規定，請求被告賠償
    其所受損害，即屬有據。茲就原告請求賠償之項目及金額分
    別審酌如下：
　⒈不能工作之薪資損失部分：
　　原告主張其每月薪資為8萬多元，其因被告上開傷害行為致
    其有1個月不能開車工作，爰請求工作損失8萬元云云，然觀
    諸原告前於刑事案件中既陳稱其案發時無業等情（見本院卷
    第17頁），且原告並未提出有需休養之醫囑證明，又以原告
    傷勢以觀，尚難認其因本件事故而有無法工作之情，況此部
    分僅有原告自述，亦無請假證明，故原告請求被告賠償其不
    能工作之損失8萬元等情，難認有據，自非可取。
　⒉精神慰撫金部分：
　　按不法侵害他人人格權，被害人受有非財產上損害，請求加
    害人賠償相當金額慰撫金時，法院對於慰撫金之量定，應斟
    酌實際加害情形，所造成影響、被害人痛苦之程度、兩造之
    身分地位定相當之數額。是就慰撫金之多寡，應斟酌雙方之
    身分、地位、資力與加害之程度及其他各種情形核定相當之
    數額，其金額是否相當，自應依實際加害情形與被害人所受
    之痛苦及雙方之身分、地位、經濟狀況等關係決定之。本件
    被告確有上揭不法侵害原告身體健康權之行為，業據本院認
    定如上，是原告據此請求被告賠償精神上所受之損害，當屬
    有據。又原告在刑事案件警詢時，自述高中畢業，案發時無
    業，108 、109年度有所得，名下有財產；被告學歷為大學
    畢業，108、109年度有所得，名下有財產等情，有被告之個
    人戶籍資料、本院刑事判決、兩造108、109 年度稅務電子
    閘門財產所得調件明細表附卷可參。是本院審酌被告侵害行
    為之手段及方式、原告所受傷勢與精神上痛苦、兩造之身分
    地位、資力、及智識程度等一切情狀，認原告對被告請求賠
    償之精神慰撫金以10,000元為適當；逾此數額之請求，尚屬
    過高，礙難准許。
四、綜上所述，原告依侵權行為之法律關係，請求被告給付10,0
    00元，及自起訴狀繕本送達之翌日即110年4月13日起至清償
    日止，按週年利率5%計算之遲延利息，洵屬有據，應予准許
    ；逾此範圍之請求，則屬無據，應予駁回。
五、綜上所述，原告依侵權行為之法律關係，請求被告給付如主
    文第1 項所示之金額，洵屬有據，應予准許；逾此範圍之請
    求，則屬無據，應予駁回。
六、本件係依民事訴訟法第436條之8第1項適用小額訴訟程序所
    為被告敗訴之判決，依同法第436 條之20規定，應就被告敗
    訴部分，依職權宣告假執行。
七、本件事證已臻明確，兩造其餘之攻擊防禦方法及所提證據，
    於判決結果不生影響，爰不一一論列，附此敘明。
八、本件為刑事附帶民事訴訟，免納裁判費用，此有刑事訴訟法
    第504 條第2 項之明文規定，且訴訟進行中亦無公示送達費
    用、證人日旅費等訴訟費用之產生，惟依法仍應依民事訴訟
    法第79條諭知兩造訴訟費用負擔之比例，併此敘明。
中　　華　　民　　國　　110 　年　　11　　月　　18　　日
                  新竹簡易庭  法　官  黃致毅
以上正本證明與原本無異。
如不服本判決，須以違背法令為理由，於判決送達後20日內向本
庭提出上訴狀（應按他造當事人之人數附繕本）；如委任律師提
起上訴者，應一併繳納上訴審裁判費。
中　　華　　民　　國　　110 　年　　11　　月　　18　　日
                              書記官　蕭宛琴
　　　　　　　　　　　　　　　
附錄：
一、民事訴訟法第436 條之24第2 項：
    對於小額程序之第一審裁判上訴或抗告，非以其違背法令為
    理由，不得為之。
二、民事訴訟法第436 條之25：
    上訴狀內應記載上訴理由，表明下列各款事項：
    ㈠原判決所違背之法令及其具體內容。
    ㈡依訴訟資料可認為原判決有違背法令之具體事實。
三、民事訴訟法第436 條之32條第2 項：
    第438 條至第445 條、第448 條至第450 條、第454 條、第
    455 條、第459 條、第462 條、第463 條、第468條、第469
    條第1 款至第5 款、第471 條至第473 條及第475 條第1 項
    之規定，於小額事件之上訴程序準用之。